【裁判字號】    89,交聲,51
【裁判日期】    891230
【裁判案由】    違反道路交通管理處罰條例聲明異議
【裁判全文】
臺灣基隆地方法院交通事件裁定                      八十九年度交聲字第五一號
    異  議  人  甲○○
右列受處分人因違反道路交通管理處罰條例案件，對於交通部公路局台北區監理所基
隆監理站八十九年十月二十七日所為之處分 (原處分案號：基監字第四二—二九七二
五號)，聲明異議，本院裁定如左：
    主  文
異議駁回。
    理  由
一、異議意旨略以：異議人即被處分人甲○○於民國八十九年三月九日晚間，在台北
    縣土城工業區附近之自助餐廳飲用高粱酒後，於翌（十）日凌晨四時許，駕駛車
    號Ｗ六—五八七六號自用小客車，沿基隆市○○路往中和路方向行駛，途經基隆
    市○○路三十八號前，疏未注意而以五十公里之時速超速行駛，且因一手拿取藥
    物欲服用而未注意車前狀況，致撞及正穿越馬路之行人呂有土。呂有土經送醫急
    救，仍因左顳部顱內出血合併腹腔內出血及腹、顱鈍傷死亡。異議人並非因酒精
    濃度過量而肇事，處分機關對於異議人所提論點未加以查證，為此聲明異議等語
   。
二、按汽車駕駛人有左列情形之一者，不得駕車：二、飲酒後其吐氣所含酒精成份超
    過每公升０‧二五毫克以上者；又汽車駕駛人，駕駛汽車有左列情形之一者，處
    新台幣六千元以上一萬二千元以下罰鍰，並當場禁止其駕駛及吊扣其駕駛執照六
    個月。因而肇事致人受傷者，並吊扣其駕駛執照一年；致人重傷或死亡者，吊銷
    其駕駛執照，並不得再核發：一、酒精濃度過量，道路交通管理規則第一百十四
    條第二款、道路交通管理處罰條例第三十五條第一項第一款分別定有明文。
三、本件異議人即受處分人甲○○於八十九年三月九日晚間，在台北縣土城工業區附
    近之自助餐廳飲用高粱酒後，於翌（十）日凌晨四時許，駕駛車號Ｗ六—五八七
    六號自用小客車，沿基隆市○○路往中和路方向行駛，途經基隆市○○路三十八
    號前，疏未注意而撞及行人呂有土，使呂有土因傷送醫不治死亡，經測得其吐氣
    所含酒精成份為每公升０‧二九毫克等情，為異議人所自承，且經本院依過失致
    死罪判處有期徒刑十月在案，有八十九年度交訴字第四九號判決書再卷可證。顯
    見異議人確實有酒後駕車肇事致人死亡情事，有違道路交通管理處罰條例第三十
    五條第一項第一款之規定。本院上開判決雖以異議人吐氣所含酒精成份為每公升
    Ｏ‧二九毫克，於車禍發生後猶能依照一般程序停車查看，並報警、通知救護車
    前來，不能認為異議人已達不能安全駕駛之程度，因而不認為異議人觸犯刑法第
    一百八十五條之三之公共危險罪。然該罪係以服用酒類不能安全駕駛動力交通工
    具而駕駛為構成要件，與道路交通管理處罰條例處罰酒精濃度過量而駕車肇事致
    人死亡之構成要件並不相同。本件異議人於酒後吐氣所含酒精成份Ｏ‧二九毫克
    情形下，仍然駕車肇事致人死亡，原處分機關依前揭規定處以罰鍰一萬二千元，
    並吊銷其駕駛執照，核無違誤或不當。異議人指稱其飲酒駕車未經法院認定有刑
    法第一百八十五條之三之共共危險罪，辯稱原處分不當，請求撤銷原處分，其異
    議為無理由，應予駁回。
據上論斷，應依道路交通案件處理辦法第十九條，裁定如主文。
中      華      民      國    八十九      年    十二    月     三十     日
                                台灣基隆地方法院交通法庭
                                        法  官  陳 培 仁
右正本證明與原本無異。
對於本件裁定如有不服，應於收受送達後五日內，向本院提出抗告書狀，敘述抗告之
理由，抗告於臺灣高等法院。
                                        書記官  施 鴻 均
中      華      民      國     九十       年     一     月      四      日


司法院資訊處製作；財團法人民間司法改革基金會備份。
